臺灣彰化地方法院刑事判決　　　　　　　　　　　　　九十三年度訴字第九二二號
　　公　訴　人　臺灣彰化地方法院檢察署檢察官
　　被　　　告　乙○○
右列被告因違反毒品危害防制條例案件，經檢察官提起公訴（九十三年度毒偵字第一
六九七、第一九四七號），本院認有刑事訴訟法第二百七十三條之一第一項之情形，
而改依簡式審判程序判決如左：
    主  文
乙○○連續施用第一級毒品，累犯，處有期徒刑拾月，扣案之海洛因壹包（驗餘淨重
約零點零玖公克），沒收銷燬之；扣案之注射針筒壹支及止血帶壹條，均沒收之；又
連續施用第二級毒品，累犯，處有期徒刑陸月，扣案之安非他命壹包（毛重約零點貳
公克），沒收銷燬之。應執行有期徒刑壹年貳月，扣案之海洛因壹包（驗餘淨重約零
點零玖公克）及安非他命壹包（毛重約零點貳公克），均沒收銷燬之；扣案之注射針
筒壹支及止血帶壹條，均沒收之。
    事  實
一、乙○○前因違反毒品危害防制條例案件，經臺灣臺中地方法院以九十一年度訴字
第一三四六號判決判處有期徒刑七月確定，入監執行，於民國（下同）九十二年
    十一月七日，縮短刑期執行完畢。又前因施用毒品案件，經臺灣臺中地方法院以
    八十九年度毒聲字第一七七九號裁定移送觀察、勒戒後，認有繼續施用毒品之傾
    向，由臺灣臺中地方法院另以八十九年度毒聲字第三一一一號裁定令入戒治處所
    施以強制戒治一年，嗣自八十九年六月九日起送臺灣臺中戒治所強制戒治滿三月
    後，其成效經評定合格，無繼續戒治必要，復由臺灣臺中地方法院以八十九年度
    毒聲字第五九八四號裁定停止戒治，所餘戒治期間付保護管束，嗣於保護管束期
    間又因違反保護管束情節重大，經臺灣臺中地方法院以九十年度毒聲字第二０三
    號裁定撤銷停止戒治，令入戒治處所施以殘餘期間之強制戒治，於九十年十月二
    十三日戒治期滿，由臺灣臺中地方法院檢察署檢察官於九十年十二月六日，以九
    十年度戒毒偵字第六一五號為不起訴處分確定。復因施用毒品案件，經臺灣臺中
    地方法院以九十一年度毒聲字第一０七四號裁定令入戒治處所施以強制戒治一年
    ，經送臺灣臺中戒治所施以強制戒治後，於九十二年四月十一日戒治期滿，而此
    部分所涉刑事案件部分，則經臺灣臺中地方法院以九十一年度訴字第一三四六號
    判決判處有期徒刑七月確定（業已執行完畢）。詎其仍不知悔改，於五年內，復
    基於施用第一級毒品海洛因之概括犯意，自九十三年四月二十日起至同年十月五
    日二十二時許止，在設於彰化縣彰化市○○里○○路五二二號二樓之「迪古拉網
    路咖啡店」廁所內及彰化縣溪湖鎮某不知名廟宇等地，以將第一級毒品海洛因摻
    水置放於注射針筒中，注射於手臂之方式，連續施用第一級毒品海洛因多次，平
    均約每日施用貳次。另基於施用第二級毒品安非他命之概括犯意，自九十三年五
    月二十七日上午某時起至同年六月十五日中午止，在彰化縣埔鹽鄉某友人住處，
    以將第二級毒品安非他命置放於玻璃管內，外用火加以燒烤使成氣體後吸食之方
    式，連續施用第二級毒品安非他命多次，平均約二、三星期施用一次。嗣先於九
    十三年五月二十七日十四時五十分許，在前揭「迪古拉網路咖啡店」內為警查獲
    ，並扣得第一級毒品海洛因一包（驗餘淨重約０點０九公克）、第二級毒品安非
    他命一包（毛重約０點二公克）、注射針筒一支及止血帶一條；復於九十三年六
    月十五日十五時四十分許，在彰化縣埔鹽鄉○○村○○路十九號之六，為警查獲
    。
二、案經彰化縣警察局彰化分局、溪湖分局報請臺灣彰化地方法院檢察署檢察官偵查
    起訴，本院認有刑事訴訟法第二百七十三條之一第一項之情形，而改依簡式審判
    程序審理。
    理  由
一、按除被告所犯為死刑、無期徒刑、最輕本刑為三年以上有期徒刑之罪或高等法院
    管轄第一審案件者外，於刑事訴訟法第二百七十三條第一項程序進行中，被告先
    就被訴事實為有罪之陳述時，審判長得告知被告簡式審判程序之旨，並聽取當事
    人、代理人、辯護人及輔佐人之意見後，裁定進行簡式審判程序；除簡式審判程
    序及簡易程序案件外，第一審應行合議審判，刑事訴訟法第二百七十三條之一第
    一項、第二百八十四條之一分別定有明文。本件被告乙○○所涉係死刑、無期徒
    刑、最輕本刑為三年以上有期徒刑之罪或高等法院管轄第一審案件以外之罪，並
    於本院行準備程序時就被訴事實為有罪之陳述，本院合議庭依前揭規定，經評議
    結果，裁定改由受命法官獨任行簡式審判程序，先予敘明。
二、右揭事實，業據被告乙○○於本院行準備程序與審理時均坦承不諱，且其先後於
    九十三年五月二十七日及同年六月十五日為警查獲時所採取之尿液，經送鑑驗結
    果，確均呈嗎啡與甲基安非他命陽性反應，有彰化縣衛生局九十三年六月七日煙
    檢字第九三一六０七號及九十三年六月二十八日煙檢字第九三一八二一號煙毒尿
    液檢驗成績書各一紙附卷可稽，而扣案之白色粉末一包（驗餘淨重約０點０九公
    克），經送鑑驗結果，確係海洛因成分，此有法務部調查局九十三年六月十七日
    調科壹字第一四００一０二五三號鑑定通知書一紙在卷足憑，另為警所查扣之白
    色結晶顆粒一包（毛重約０點二公克），亦確係安非他命成分，此除據被告供陳
    在卷外，並有彰化縣警察局彰化分局查獲涉嫌毒品危害防制條例毒品初步檢驗報
    告單一紙在卷可按，此外，復有扣案之注射針筒一支及止血帶一條可資佐證，故
    核被告之自白應與事實相符，堪以採信。再查被告前因施用毒品案件，經臺灣臺
    中地方法院以八十九年度毒聲字第一七七九號裁定移送觀察、勒戒後，認有繼續
    施用毒品之傾向，由臺灣臺中地方法院另以八十九年度毒聲字第三一一一號裁定
    令入戒治處所施以強制戒治一年，嗣自八十九年六月九日起送臺灣臺中戒治所強
    制戒治滿三月後，其成效經評定合格，無繼續戒治必要，復由臺灣臺中地方法院
    以八十九年度毒聲字第五九八四號裁定停止戒治，所餘戒治期間付保護管束，嗣
    於保護管束期間又因違反保護管束情節重大，經臺灣臺中地方法院以九十年度毒
    聲字第二０三號裁定撤銷停止戒治，令入戒治處所施以殘餘期間之強制戒治，於
    九十年十月二十三日戒治期滿，由臺灣臺中地方法院檢察署檢察官於九十年十二
    月六日，以九十年度戒毒偵字第六一五號為不起訴處分確定。復因施用毒品案件
    ，經臺灣臺中地方法院以九十一年度毒聲字第一０七四號裁定令入戒治處所施以
    強制戒治一年，經送臺灣臺中戒治所施以強制戒治後，於九十二年四月十一日戒
    治期滿，而此部分所涉刑事案件部分，則經臺灣臺中地方法院以九十一年度訴字
    第一三四六號判決判處有期徒刑七月確定（業已執行完畢）等情，有該不起訴處
    分書、判決書、臺灣高等法院被告全國前案紀錄表及臺灣彰化地方法院檢察署刑
    案資料查註紀錄表在卷足憑，被告顯係於受觀察勒戒、強制戒治執行完畢後，五
    年內再犯毒品危害防制條例第十條第一、二項之罪，從而，本件犯罪事證明確，
    被告前開犯行洵堪認定。
三、核被告所為，係犯毒品危害防制條例第十條第一項之施用第一級毒品罪及同條第
    二項之施用第二級毒品罪。被告為施用毒品持有第一、二級毒品，其持有之低度
    行為均應為施用之高度行為所吸收，均不另論罪。被告先後多次施用第一、二級
    毒品之犯行，時間緊接，所犯又均係構成要件相同之罪名，顯係基於概括犯意為
    之，應依連續犯規定論以一罪，並加重其刑。其所犯上開二罪，犯意各別，行為
    互殊，且犯罪構成要件亦不同，應予分論併罰。再查被告係自九十三年四月二十
    日起至同年十月五日二十二時許止，連續施用第一級毒品海洛因多次，而公訴人
    僅就被告於九十三年四月二十日某時起至同年六月十四日某時止，連續施用第一
    級毒品海洛因之犯行提起公訴，該未經起訴之部分，與檢察官起訴之部分，因被
    告係基於概括之犯意而為之，具有連續犯之關係，屬裁判上之一罪，其一部起訴
    之效力及於全部，故本院自得併予審究，併此敘明。末查被告曾因違反毒品危害
    防制條例案件，經臺灣臺中地方法院以九十一年度訴字第一三四六號判決判處有
    期徒刑七月確定，入監執行，於九十二年十一月七日，縮短刑期執行完畢等情，
    有臺灣彰化地方法院檢察署刑案資料查註紀錄表及臺灣高等法院被告全國前案紀
    錄表等件在卷可參，被告於受有期徒刑之執行完畢後，五年內再犯有期徒刑以上
    之罪，為累犯，應依刑法第四十七條規定，分別加重其刑，並均依法遞加重之。
    爰審酌被告前曾有施用毒品罪行，經送觀察勒戒、強制戒治執行完畢釋放後，猶
    不知悔改，再施用毒品不輟，不僅戕害自身健康，更辜負國家將之視為病人，並
    施以長時間之戒治處遇之苦心，惟其對他人權益之侵害仍屬有限，於本院審理中
    已坦承其犯行，及其犯罪目的、手段等一切情狀，量處如主文所示之刑，並定應
    執行刑。扣案之海洛因一包（淨重０點０九公克）及安非他命一包（毛重０點二
    公克），分別係屬第一、二級毒品，爰依毒品危害防制條例第十八條第一項前段
    規定，均沒收銷燬之。另扣案之注射針筒一支及止血帶一條，均係被告所有，且
    已供其施用毒品犯罪所用之物，業據其陳明在卷，爰依刑法第三十八條第一項第
    二款規定，併予宣告沒收。至於九十三年六月十五日查獲時所扣案之海洛因一包
    （毛重０點三公克）、玻璃管一支及注射針筒三支，被告否認係其所有，衡諸被
    告對於上開犯行既已坦承不諱，自毋庸對於應沒收、銷燬之物有所隱諱，此外亦
    無其他證據足資證明該扣案物確係被告所有之物，爰不予宣告沒收、銷燬（扣案
    之海洛因毒品部分），附此敘明。
據上論斷，應依刑事訴訟法第二百七十三條之一第一項、第二百九十九條第一項前段
，毒品危害防制條例第十條第一項、第二項、第十八條第一項前段，刑法第十一條前
段、第五十六條、第四十七條、第三十八條第一項第二款、第五十一條第五款，判決
如主文。
本案經檢察官甲○○到庭執行職務。
中      華      民      國    九十三    年     十一     月      二      日
                              臺灣彰化地方法院刑事第一庭
                                       法      官   簡  璽  容
右正本證明與原本無異。
如不服本判決，應於判決送達後十日內向本院提出上訴狀( 須附繕本 )。
                                       法院書記官    王  惠  嬌
中      華      民      國    九十三    年     十一     月      四      日
毒品危害防制條例第十條
施用第一級毒品者，處六月以上五年以下有期徒刑。
施用第二級毒品者，處三年以下有期徒刑。
